臺灣高等法院臺南分院刑事裁定
110年度聲字第583號
聲  請  人   
即  被  告  甲○○




選任辯護人  林堯順律師（法扶律師）
上列聲請人因妨害性自主案件，不服本院中華民國110年6月1日
受託值日法官所為羈押處分（110年度侵上訴字第665號），聲請
撤銷，本院裁定如下：
    主  文
聲請駁回。
    理  由
一、聲請意旨略以：聲請人即被告甲○○（下稱被告）不服鈞院繼
    續羈押之理由（本院認仍有勾串證人之虞）應有未合。因被
    告未有犯本案之罪，無需與證人勾串，且勾串證人是違法之
    行為，被告與證人B男、C男及其二人之父親多年前就有三次
    怨隙存在。然其等出庭作證時卻避開否認上開情事。而鈞院
    繼續羈押理由認定被告回去後會與證人勾串，實難甘服。且
    原審有罪之判決，無從指出積極證明。只憑證人自圓其說之
    片面之詞，當不得為被告有罪之判決。又本案證人之證述不
    一而有重大瑕疵之情，於通常一般人仍有合理之懷疑存在，
    尚未達於可確信其真實之程度。是鈞院就被告有勾串證人之
    羈押理由自有未洽。且羈押被告並非唯一手段，而全卷亦無
    其他積極證據存在。為此，懇祈鈞院明查，撤銷羈押，並為
    無罪判決之諭知，以解冤抑，以符法制等語。
二、按對於審判長、受命法官、受託法官或檢察官所為下列處分
    有不服者，受處分人得聲請所屬法院撤銷或變更之（即準抗
    告）：⒈關於羈押、具保、責付、限制住居、搜索、扣押或
    扣押物發還、因鑑定將被告送入醫院或其他處所之處分及第
    105條第3項、第4項所為禁止或扣押之處分。第1項聲請期間
    為5日，自為處分之日起算，其為送達者，自送達後起算。
    刑事訴訟法第416條第1項第1款、第3項定有明文。又抗告法
    院認為抗告無理由者，應以裁定駁回之；準抗告亦有準用，
    同法第412條、第416條第4項亦有明文。本案被告因妨害性
    自主案件，經原審110年度侵訴字第4號判決有期徒刑4年在
    案，被告不服判決提起上訴，於民國110年6月1日移審由本
    院110年度侵上訴字第665號案件審理，本件羈押處分係由本
    院值日法官於同日訊問後，對被告為羈押處分，並於同日將
    押票送達予被告收執，此有本院110年度侵上訴字第665號案
    件卷內訊問筆錄、押票及本院押票回證可稽。而本件押票於
    110年6月1日送達後（抗告期限5日之末日適逢週末假日，順
    延至110年6月7日），被告不服，於110年6月7日向監所長官
    提出本件（準抗告）聲請狀，有聲請狀內所附收狀戳章可憑
    ，是本件聲請未逾法定期間，合先敘明。
三、按被告經法官訊問後，認為犯罪嫌疑重大，而有逃亡或有事
    實足認為有逃亡之虞，或有事實足認為有湮滅、偽造、變造
    證據或勾串共犯或證人之虞，或所犯為死刑、無期徒刑或最
    輕本刑為5年以上有期徒刑之罪，有相當理由認為有逃亡、
    湮滅、偽造、變造證據或勾串共犯或證人之虞等情形之一者
    ，非予羈押，顯難進行追訴、審判或執行，得羈押之，為刑
    事訴訟法第101條第l項所明定。而所謂犯罪嫌疑重大，自與
    有罪判決須達毫無懷疑之有罪確信之心證有所不同，嫌疑重
    大者，係指有具體事由足以令人相信被告可能涉嫌其被指控
    之犯罪，與認定犯罪事實所依憑之證據需達無合理懷疑之程
    度，尚屬有別，故法院決定羈押與否，自毋庸確切認定被告
    有罪，僅需檢察官出示之證據，足使法院相信被告極有可能
    涉及被訴犯罪嫌疑之心證程度即屬之。至於被告實際是否成
    立犯罪，乃本案審判程序時實體上應予判斷之問題，非法院
    裁定是否羈押或應否准許具保停止羈押之審查要件。至所謂
    必要與否者，自應按照訴訟進行程度，及其他一切情事，由
    法院斟酌認定。又羈押之目的，在於保全刑事追訴、審判及
    刑之執行，或預防反覆實施同一犯罪，故審酌被告有無羈押
    之必要，應由法院斟酌具體個案之偵查、訴訟進行程度、犯
    罪性質、犯罪實際情狀及其他一切情事，依職權裁量是否有
    非予羈押，顯難保全證據或難以遂行訴訟程序，或有以羈押
    防止其反覆實施同一犯罪之必要之情形；如就客觀情事觀察
    ，法院許可羈押之裁定在目的與手段間之衡量並無明顯違反
    比例原則情形，即無違法或不當可言。
四、經查：
  ㈠被告因妨害性自主案件，經檢察官以其涉犯刑法第221條第2
    項、第1項之強制性交未遂罪嫌提起公訴後，業經原審以110
    年度侵訴字第4號判決認被告係犯刑法第224條強制猥褻罪，
    而有刑法第222條第1項第7款之侵入住宅加重處罰情形，應
    論以刑法第224條之1侵入住宅強制猥褻罪，判處有期徒刑4
    年在案，被告提起上訴及經本院受託值日法官訊問後，均矢
    口否認犯行，惟依原審判決所引證據，足認其涉犯刑法第22
    4條之1加重強制猥褻罪之犯罪嫌疑重大，並有刑事訴訟法第
    101條第1項第2款規定之情形，且非予羈押顯難進行審判及
    執行，而依法裁定予以羈押處分，有上開案件之訊問筆錄及
    押票在卷可稽。被告固以前詞聲請撤銷原羈押處分，然被告
    本件所涉犯嫌，係由檢察官以刑法第221條第2項、第1項之
    強制性交未遂罪嫌提起公訴，被告於原審時辯稱伊不在場云
    云，惟依證人即被害人A女之證述、證人B男、C男證述作為A
    女前揭證述憑信性之補強證據，及被害人A女之若瑟醫院110
    年3月12日若瑟事字第1100000740號函檢附病歷資料1份、傷
    勢照片2張為佐，且以證人黃國銘之證述及被告個人就醫紀
    錄查詢資料亦無從為有利被告所主張之不在場證明之認定，
    經原審認被告涉犯上開加重強制猥褻罪事證明確，判處有期
    徒刑4年，有上開判決書在卷可參，徵諸卷內現存事證，已
    堪認定被告之犯罪嫌疑確屬重大。
　㈡本件被告經原審判處4年有期徒刑之重刑，而被告否認犯行，
    為求脫免罪刑，其有勾串共犯或證人之高度可能，係趨吉避
    凶、脫免刑責、不甘受罰之基本人性，況本件檢察官係依被
    害人A女所述情節及所舉事證，認被告涉犯刑法第221條第2
    項、第1項之強制性交未遂罪嫌而提起公訴，而原審以無法
    逕認被告主觀上有何強制性交之犯意，故依罪疑唯輕原則，
    認被告係基於強制猥褻之犯意而為本件犯行而變更起訴法條
    論以刑法第224條之1加重強制猥褻罪，則此部分論罪妥適與
    否仍有待審理後評決，再以且被告於原審所述與本案證人等
    之證述多有出入，且被告與A女、B男、C男均相識，居住地
    點相近，而被告至今仍否認犯罪，其為利己之抗辯，自有勾
    串證人之高度可能性無法排除，而本院所為第二審既係事實
    審，仍有可能需要調查證據，自須防患於未然。是本件確有
    相當理由認其有勾串證人之虞。至於被告準抗告意旨所述之
    被告與證人B男、C男及其二人之父親多年前就有三次怨隙存
    在，否認有勾串證人之可能，且其未犯本案之罪，無需與證
    人勾串云云，惟法院對被告執行羈押，其本質上係為使刑事
    訴訟程序得以順利進行，或為保全證據或為擔保嗣後刑之執
    行，而對被告所實施剝奪其人身自由之強制處分，故本件法
    院僅須依前述刑事訴訟法第101 條第1 項之規定，並審查被
    告犯罪嫌疑是否重大、有無賴此保全偵審或執行之必要。而
    關於羈押之原因及其必要性，法院應就具體個案，依通常生
    活經驗法則、論理法則衡酌是否有非予羈押顯難保全證據或
    難以遂行訴訟程序之情形為判斷。對於被告羈押與否之審查
    ，其目的既僅在判斷有無實施羈押強制處分之必要，並非認
    定被告有無犯罪之實體審判程序，關於羈押之要件，即無須
    經嚴格證明，以經釋明得以自由證明為已足，至於認定被告
    是否成立犯罪，乃本案實體上應予判斷之問題，尚難僅以此
    理由准予撤銷其羈押。是本院值日法官審酌全案相關事證、
    斟酌訴訟進行程度及其他一切情事，認被告有刑事訴訟法第
    101條第1項第2款之羈押原因，且有羈押之必要，而為羈押
    之處分，核其依法裁量之職權行使，在目的與手段間並未違
    反比例原則，於法並無不合。
五、綜上所述，本件本院值日法官於訊問被告後，因認其涉犯上
    開犯罪嫌疑重大，且有前揭羈押之原因，非予羈押顯難進行
    審判，而有羈押之必要，業已說明認定審酌之依據，而為羈
    押之強制處分，核屬本於職權之適法行使，本院審酌上開各
    情後，認原處分並無任何違法、不當或逾越比例原則之處。
    聲請意旨猶執前詞指摘原處分違法或不當，並聲請撤銷羈押
    處分，經核為無理由，自應予駁回。
據上論斷，應依刑事訴訟法第416 條第4 項、第412 條，裁定如
主文。 
中　　華　　民　　國　　110 　年　　6 　　月　　10　　日
                  刑事第二庭    審判長法  官  陳顯榮
                                      法  官  陳弘能
                                      法  官  黃裕堯
以上正本證明與原本無異。
不得抗告。
　　　　　　　　　　　　　　　　　　　書記官  蔡孟芬
中　　華　　民　　國　　110 　年　　6 　　月　　10　　日